【裁判字號】    98,抗,567
【裁判日期】    981029
【裁判案由】    返還詐騙款項等
【裁判全文】
臺灣高等法院臺中分院民事裁定           98年度抗字第567號
抗  告  人  乙○○○
相  對  人  甲○○    （應受送.
            丙○○    （應受送.
上列抗告人與相對人間返還詐騙款項等事件，對於中華民國98年
9月7日臺灣臺中地方法院98年度訴字第2129號裁定提起抗告，本
院裁定如下：
    主    文
抗告駁回。
抗告訴訟費用新台幣壹仟元由抗告人負擔。
    理    由
一、原審法院裁定以：抗告人即原告起訴未繳納裁判費新臺幣（
    下同）31,690元，經原審法院於民國（下同）98年7月30日
    裁定命其於送達抗告人時起5日內補繳裁判費，並補正相對
    人即被告2人之住所地及提起相對人2人之最新戶籍地址，此
    項裁定已於98年8月5日送達抗告人（寄存送達，經10日發生
    送達效力），有送達回證在卷可稽，抗告人逾期迄今仍未補
    正，其訴不能認為合法，應予駁回等語。
二、抗告意旨略以：抗告人被詐騙洗錢，既有積蓄已被騙光，生
    活拮据，抗告人不諳法令不知起訴需繳裁判費，實無力繳款
    。又抗告人無法獲知相對人2人住所地及最新戶籍地址，因
    此無法補正等語。
三、按按提起民事訴訟，應依民事訴訟法第77條之13規定繳納裁
    判費，此為必須具備之程式。又按「起訴，應以訴狀表明下
    列各款事項，提出於法院為之：一、當事人及法定代理人。
    」，民事訴訟法第244條第1項第1款定有明文。又「被告送
    達處所不明，原告不遵審判長所定期限補陳，亦為程式不合
    法」（見29年院解字第2035號）。又當事人起訴未繳納裁判
    費，及被告送達處所不明，原告不遵審判長所定期限補陳，
    經審判長限期命補正，如逾期不遵行者，即應認其起訴為不
    合法，由法院以裁定駁回原告之訴，此參同法第249條第1項
    第6款規定自明。
四、經查：我國就當事人依民事訴訟程序請求法院為保護其私權
    之裁判，採有償主義，其目的在於避免當事人濫訴，當事人
    起訴向法院預納裁判費，乃起訴必須具備之程式。本件抗告
    人於起訴時既未繳納裁判費，復未於原法院所定之期限內補
    正，亦未於原法院所定之期限內補正相對人2人之住所地及
    提起相對人2人之最新戶籍地址，俾利送達，則原法院以抗
    告人起訴不合程式而駁回抗告人之訴，並無不合。抗告意旨
    仍執前詞指摘原裁定不當，聲明求予廢棄，洵無理由，應予
    駁回。
五、據上論結，本件抗告為無理由，依民事訴訟法第495條之1第
    1項、第449條第1項、第95條、第78條，裁定如主文。
中    華    民    國    98    年    10    月    29    日
                民事第一庭    審判長法  官  吳火川
                                    法  官  饒鴻鵬
                                    法  官  胡景彬
以上正本係照原本作成。
抗告人得再抗告。
再為抗告應以適用法規顯有錯誤為理由。
如提起再抗告者應於裁定送達後10日內向本院提出抗告理由狀（
須按照他造人數附具繕本）並繳納抗告裁判費新臺幣1,000元，
同時委任律師或具有律師資格之關係人為代理人。
                                    書記官  劉建智
中    華    民    國    98    年    10    月    29    日
                                                      Ｖ


司法院資訊處製作；財團法人民間司法改革基金會備份。
